臺灣臺中地方法院刑事判決　　　　　 94年度中簡上字第581號
上　訴　人　臺灣臺中地方法院檢察署檢察官
被　　　告　甲○○
右上訴人因被告犯竊盜案件，不服本院台中簡易庭於中華民國九
十四年八月四日所為之九十四年度中簡字第二一四五號第一審簡
易判決（聲請簡易判決處刑案號：臺灣臺中地方法院檢察署九十
四年度速偵字第二八○○號），提起上訴，並經該署檢察官移送
併辦（九十四年度偵字第一三四八二、一七一三六號），本院管
轄第二審之合議庭認為不宜以簡易判決處刑，以普通程序判決如
左：
    主  文
原判決撤銷。
甲○○連續竊盜，累犯，處有期徒刑拾月。扣案之鑰匙支，均
沒收。
    犯罪事實
一、甲○○前曾因竊盜、贓物等案件，分別經法院判處有期徒刑
    四月、五月、六月、六月確定，嗣經法院裁定定應執行刑為
    一年八月；後再因違反毒品危害防制條例案件，經本院以九
    十年度易字第三五○四號判處有期徒刑五月確定，上開罪刑
    接續執行，於民國九十四年一月二十五日縮刑期滿執行完畢
    。詎猶不知悔改，因缺乏機車代步，復基於意圖為自己不法
    所有之概括犯意，連續為下列竊盜行為：
  (一)於九十四年七月十三日十五時許，在臺中市○區○○街三百
    號前，以自備之鑰匙一支竊取丁○○所有之車號ＱＦＲ－七
    六一號輕型機車一台，得手後供己騎乘使用，嗣於同年月十
    四日二十二時許，騎乘該機車行經臺中市○○路二○八號前
    ，為警查獲，並扣得其所有供竊盜用之鑰匙一把。
  (二)又於九十四年七月二十三日十七時許，在台中市○○路一七
    一號前，以自備之鑰匙一支竊取戊○○所有之車號ＴＤＬ－
    八一三號機車一台，得手後供己騎乘使用，嗣於同年八月二
    十三日十五時三十分許，在台中市○○路與自由路口為警查
    獲，並扣得其所有供竊盜用之鑰匙一把。
  (三)又於九十四年十月十六日下午十六時許在台中市○○○路○
    段七九巷九號前，以自備之鑰匙竊取丙○○所有之車號ＪＤ
    Ｃ─415號重型機車一台，得手後供己騎乘使用，嗣於同年
    月二十日下午七時二十分許騎乘該機車途經台中市○區○○
    街與水源路口為警查獲，並扣得其所有供竊盜之用之鑰匙一
    把。
二、案經內政部警政署鐵路警察局第一警務段報請臺灣臺中地方
    法院檢察署檢察官偵查後聲請簡易判決處刑及同署檢察官移
    送併辦。
    理    由
一、上開犯罪事實業據被告甲○○於警詢、偵訊及本院審理時坦
    承不諱，核與被害人丁○○、戊○○、丙○○於警詢中指訴
    之情節相符，且有被害人立具之贓證物領具保管單三紙、車
    輛竊盜、車牌失竊資料個別查詢報表－查詢車輛認可資料三
    紙、查獲照片九幀、現場圖一紙、員警職務報告三份等附卷
    可稽，復有上開被告所有供竊盜用之鑰匙三把扣案可資佐證
    ，足見被告之自白與事實相符，本件事證明確，被告犯行足
    堪認定。
二、核被告所為，係犯刑法第三百二十條第一項之普通竊盜罪。
    被告供承其係因缺乏機車代步而連續竊盜，故其先後多次竊
    盜犯行，時間緊接，犯罪構成要件相同，顯係基於概括犯意
    而反覆為之，為連續犯，應依刑法第五十六條之規定論以一
    罪，並加重其刑。按檢察官就犯罪事實一部起訴者，其效力
    及於全部，刑事訴訟法第二百六十七條定有明文，本件公訴
    人聲請簡易判決處刑之部分（九十四年度速偵字第二八○○
    號），與移送併辦之部分（九十四年度偵字第一三四八二、
    一七一三六號）三罪間有連續犯之關係，已如前述，屬裁判
    上一罪，本院自應就移送併辦之部分併予審理，附此敘明。
    再被告有如犯罪事實欄所載曾受有期徒刑執行完畢之前科，
    此有臺灣臺中地方法院檢察署刑案資料查註紀錄表及臺灣高
    等法院被告全國前案紀錄表各一份在卷足憑，其於五年以內
    再犯本件有期徒刑以上之罪，為累犯，應依刑法第四十七條
    之規定，遞加重其刑。原審對被告論罪科刑固非無據，惟未
    及審酌犯罪事實二、三之竊盜犯行，公訴人據此為由提起上
    訴，為有理由，自應將原判決撤銷，並改自為第一審判決，
    以符法制。爰審酌被告有如犯罪事實欄之前科素行，猶不知
    悔悟，不思以正途賺取所需，竟屢為竊盜行為，且於經警查
    獲後仍一再犯之，其行為殊不可取，惟念其犯後尚能坦承竊
    盜犯行，及其犯罪之動機、目的、手段及竊得財物之價值及
    未能與被害人達成和解賠償損失等一切情狀，量處如主文所
    示之刑。
三、末按檢察官聲請簡易處刑之案件，法院於審理後，認被告所
    犯之罪不合於刑事訴訟法第四百四十九條所定得以簡易判決
    處刑之案件，應適用通常程序審判之，刑事訴訟法第四百五
    十二條、第四百五十一條之一第四項但書第一款定有明文。
    又管轄第二審之地方法院合議庭受理簡易判決上訴案件，應
    依通常程序審理；其認案件有刑事訴訟法第四百五十二條之
    情形者，應撤銷原判決，逕依通常程序為第一審判決（法院
    辦理刑事訴訟簡易程序案件應行注意事項第十四條中段、後
    段參照），是以本院改依通常程序自為第一審判決，附此敘
    明。
四、扣案之鑰匙三把為被告所有且供竊盜所用，業據被告供明在
    卷，爰依刑法第三十八條第一項第二款規定，併宣告沒收之
    。
據上論斷，應依刑事訴訟法第四百五十五條之一第三項、第三百
六十九條第一項前段、第三百六十四條、第四百五十二條、第二
百九十九條第一項前段，刑法第五十六條、第三百二十條第一項
、第四十七條、第三十八條第一項第二款，罰金罰鍰提高標準條
例第一條前段，判決如主文。
本案經檢察官乙○○到庭執行職務
中　　華　　民　　國　　94　　年　　11　　月　　10　　日
                  刑事第八庭  審判長法  官  朱光國
                                    法  官  鍾堯航
                                    法  官  洪堯讚
右正本證明與原本無異。
如不服本判決，應於判決送達後十日內向本院提出上訴狀，上訴
於臺灣高等法院臺中分院 (須附繕本)。
                                    書記官  柳寶倫
中　　華　　民　　國　　94　　年　　11　　月　　10　　日
附錄本案論罪科刑法條全文
刑法第三百二十條第一項
意圖為自己或第三人不法之所有，而竊取他人之動產者，為竊盜罪，處五
年以下有期徒刑、拘役或五百元以下罰金。
